臺灣臺南地方法院民事裁定
110年度聲字第215號
聲  請  人  張馨月  


相  對  人  廖國榮  
上列當事人間聲請停止執行事件，本院裁定如下：
    主  文
聲請駁回。
聲請程序費用由聲請人負擔。
    理  由
一、聲請意旨略以：鈞院110年度司執字第100076號清償債務強
    制執行事件（下稱系爭執行事件）所查封坐落臺南市北區開
    元段764之2、767之1、765之1、764之4地號土地，及其上同
    段4574建號建物（下稱系爭不動產），實為聲請人所有，僅
    係借名登記在相對人名下，聲請人已對相對人提起所有權移
    轉登記訴訟，現由鈞院110年度補字第1007號受理在案。如
    仍任由系爭不動產逕為進行拍賣，日後勢難回復原狀。為此
    願供擔保，請求准予裁定系爭執行事件於鈞院110年度補字
    第1007號事件判決確定前停止執行等語。
二、按強制執行程序開始後，除法律另有規定外，不停止執行。
    有回復原狀之聲請，或提起再審或異議之訴，或對於和解為
    繼續審判之請求，或提起宣告調解無效之訴、撤銷調解之訴
    ，或對於許可強制執行之裁定提起抗告時，法院因必要情形
    或依聲請定相當並確實之擔保，得為停止強制執行之裁定，
    強制執行法第18條第1項、第2項分別定有明文。所謂「回復
    原狀之聲請」，係指依民事訴訟法第164條第1項規定：「當
    事人或代理人，因天災或其他不應歸責於己之事由，遲誤不
    變期間者，於其原因消滅後十日內，得聲請回復原狀。」，
    且依同法第165條規定補行提起上訴或抗告之程序而言，並
    非指提起請求返還或回復所有物之訴。 
三、聲請人雖陳稱願供擔保請求裁定停止系爭執行事件之執行程
    序，然並未表明其請求之法律上依據；而依聲請人所附本案
    訴訟起訴狀內容之記載，其係以與相對人間就系爭不動產有
    借名登記之法律關係，主張類推適用民法第541條第1項規定
    ，終止兩造間借名登記契約之意思表示，並請求相對人將系
    爭不動產所有權移轉登記返還予聲請人（見本院卷第11至13
    頁），核其所訴請求，並非對於系爭執行事件之執行名義有
    聲請回復原狀，或提起再審或異議之訴，或對於和解為繼續
    審判之請求，或提起宣告調解無效之訴、撤銷調解之訴，或
    對於許可強制執行之裁定提起抗告，是聲請人之前揭聲請，
    即與強制執行法第18條第2項所定要件不符，不應准許。
四、依強制執行法第30條之1，民事訴訟法第95條、第78條，裁
    定如主文。
中　　華　　民　　國　　110 　年　　12　　月　　30　　日
                    民事第四庭  法  官  陳䊹伊
以上正本係照原本作成。
如不服本裁定，應於收受裁定正本後10日內向本院提出抗告狀（
須附繕本），並繳納抗告費新臺幣1,000元。
中　　華　　民　　國　　111 　年　　1 　　月　　3 　　日
                                書記官  王美韻